【裁判字號】    99,易,1632
【裁判日期】    991008
【裁判案由】    竊盜
【裁判全文】
臺灣臺北地方法院刑事判決              99年度易字第1632號
公  訴  人  臺灣臺北地方法院檢察署檢察官
被      告  乙○○
上列被告因竊盜案件，經檢察官提起公訴（99年度偵字第8787號
），本院判決如下：
    主  文
乙○○犯竊盜罪，處拘役貳拾日，如易科罰金，以新臺幣壹仟元
折算壹日。
    事  實
一、乙○○係址設臺北市○○區○○街217號「荷廈大樓」之住
    戶，於民國99年2月7日中午12時26分許，行經上址大廈1樓
    管理櫃檯前時，偶見當日值班管理員黃健文外出用餐暫離座
    位，竟基於意圖為自己不法所有之犯意，徒手竊取由該大廈
    管理員黃健文所保管、持有，置放在該櫃檯上之住戶名冊1
    本，得手後旋即搭電梯返回其住處。嗣經荷廈大樓管理委員
    會總幹事甲○○調閱監視器攝得影像，並報警處理，始查悉
    上情。
二、案經臺北市政府警察局中正第二分局報請臺灣臺北地方法院
    檢察署檢察官偵查起訴。
    理  由
一、按被告以外之人於審判外之陳述，雖不符刑事訴訟法第159
    條之1至第159條之4之規定，但經當事人於審判程序同意作
    為證據，法院審酌該言詞陳述或書面陳述作成時之情況，認
    為適當者，亦得為證據；又當事人、代理人或辯護人於法院
    調查證據時，知有第159條第1項不得為證據之情形，而未於
    言詞辯論終結前聲明異議者，視為有前項之同意，刑事訴訟
    法第159條之5定有明文。本件檢察官、被告於本院審判期日
    中，就本判決所引用審判外之言詞或書面陳述均未爭執，且
    迄至言詞辯論終結前亦未再聲明異議，本院審酌該具有傳聞
    證據性質之證據，其取得過程並無瑕疵，與待證事實具有關
    聯性，證明力非明顯過低，以之作為證據係屬適當，認俱得
    為證據。至於被告爭執證人甲○○所述不實在，要屬爭執該
    等陳述之證明力，併此敘明。
二、訊據被告乙○○固坦承有於99年2月7日中午，至上址荷廈大
    樓1樓管理員服務櫃檯，並自櫃檯拿取1份資料之事實，惟矢
    口否認有何竊盜犯行，辯稱：我當時從櫃檯拿走的是住戶公
    共用電的登記簿，並不是住戶名冊，而且隔1、2天後，我就
    把它放回去，並沒有竊取住戶名冊等語。經查：
(一)、本件荷廈大樓住戶名冊確係於99年2月7日中午12時26分許，
    該大樓管理員外出用餐之際，遭人竊取之事實，業經證人即
    荷廈大樓管理委員會總幹事甲○○於警詢、偵查及本院審理
    時證稱：我是荷廈大樓管理委員會的總幹事兼管理員，99年
    2月7日是由黃健文值班，住戶名冊是放在管理員櫃檯的桌面
    上，依規定人員離開時，要把資料收到櫃子裡面，那天中午
    ，值班的管理員黃健文外出吃飯時，沒有把該住戶名冊收起
    來，他回來吃飯之後，就把發住戶名冊不見等語綦詳，並有
    荷廈大樓1樓監視錄影光碟暨翻拍照片在卷可佐。上揭事實
    ，要堪認定。
(二)、被告雖否認有何竊盜犯行。惟其復自承：確有於99年2月7日
    中午時段，前往該大廈1樓管理員櫃檯，並拿取1份資料後等
    語，核與上開監視錄影光碟翻拍照片顯示，被告於99年2月7
    日中午12時26分許，站在1樓管理員櫃檯旁翻閱資料，復於
    同日中午12時27分許，乘坐電梯，其右手夾取1份資料等情
    相符，堪認被告確有於上揭時、地，擅自拿取置放於該大樓
    管理員櫃檯桌上之物甚明。被告雖辯稱：所取之物為住戶公
    共用電登記簿云云。然查，證人甲○○於本院審理時證稱：
    當天櫃檯被拿走的資料就是住戶名冊，是管委會跟住戶聯絡
    的相關資料，是有關住戶的隱私資料，當是該資料就是放在
    櫃檯的左上角位置，黃健文出去吃飯回來之後，就發現放在
    那裏的住戶名冊不見了，我們就去調監視器畫面出來看，就
    發現被告是在服務台翻閱資料，當時有住戶從電梯出來，被
    告看他們走了之後，就將資料放在身上，坐電梯上樓等語，
    核與上開監視器畫面翻拍照片所顯示之經過情節相符，堪信
    證人甲○○證述情節，要與事實相符。被告辯稱：所拿之物
    ，非住戶名冊一節，顯與事實有違，洵不足採。
(三)、綜上所述，本件事證明確，被告犯行，要堪認定，應依法論
    科。
三、核被告所為，係犯刑法第320條第1項之竊盜罪。爰審酌被告
    擅自竊取該大廈住戶名冊資料，未充分顧慮該大廈住戶之權
    益感受，造成該大廈其餘住戶恐其等個人資料外洩之虞，所
    實不可取，且其犯後復否認犯行，態度不佳，本不宜寬貸，
    惟考量被告並無其他刑事前科紀錄，有臺灣高等法院被告前
    案紀錄表在卷可按，素行尚佳，復衡以所竊之物之價值、數
    量及被告犯罪手段等一切情狀，量處如主文所示之刑，並諭
    知易科罰金之折算標準，以示懲儆。
據上論斷，應依刑事訴訟法第284條之1、第299條第1項前段，刑
法第320條第1項、第41條第1項前段，刑法施行法第1條之1，判
決如主文。
本案經檢察官張成業到庭執行職務。
中    華    民    國    99    年    10    月    8     日
                  刑事第十四庭  法  官  李殷君
以上正本證明與原本無異。
如不服本判決應於收受送達後10日內向本院提出上訴書狀，並應
敘述具體理由；其未敘述上訴理由者，應於上訴期間屆滿後20日
內向本院補提理由書（均須按他造當事人之人數附繕）「切勿逕
送上級法院」。
                                書記官  殷玉芬
中    華    民    國    99    年    10    月    12    日
附錄本判決論罪科刑法條全文：
中華民國刑法第320條
意圖為自己或第三人不法之所有，而竊取他人之動產者，為竊盜
罪，處5年以下有期徒刑、拘役或5百元以下罰金。
意圖為自己或第三人不法之利益，而竊佔他人之不動產者，依前
項之規定處斷。
前二項之未遂犯罰之。

司法院資訊處製作；財團法人民間司法改革基金會備份。
